【裁判字號】    89,交易,83
【裁判日期】    890518
【裁判案由】    業務過失傷害
【裁判全文】
臺灣屏東地方法院刑事判決                          八十九年度交易字第八三號
    公  訴  人  臺灣屏東地方法院檢察署檢察官
    被      告  甲○○
右列被告因業務過失傷害案件，經檢察官提起公訴（八十九年度偵字第一一八七號）
，本院判決如左：
    主  文
甲○○從事業務之人，因業務上之過失傷害人致重傷，處有期徒刑肆月，如易科罰金
，以佰元折算壹日。
    事  實
甲○○係營業大客車司機，為從事駕駛業務之人，於民國（下同）八十八年十二月十
八日下午九時三十分許，駕駛屏東客運公司所有，牌照ＦＺ─六一二號營業大客車，
由屏東客運總站往屏東縣高樹鄉新豐村大津方向行駛，途屏東縣高樹鄉○○村○○路
與吉興巷口時，甲○○本應注意汽車在快車道上不得臨時停車，以防危險，而依當時
情況並無不能注意情事，竟疏未注意，竟為讓乘客方便下車，率將車停在快車道上，
致所駕駛之大客車左後車尾保險桿被騎乘車號ＰＦＶ─四三六號機車，同時亦疏未注
意車前狀況之乙○○所撞及，致乙○○受有頭部外傷右腿管室症侯群右脛骨骨
折左橈骨骨折等傷害，嗣於八十九年一月五日因前開右脛骨之傷害而為右上膝上截
肢手術，受有右下肢機能毀敗之傷害。甲○○於事發後，即行報警並將乙○○送醫就
治，復於警員到場時，發覺為其肇事前，即向到場警員表示為其所肇事，而為自首。
案經乙○○訴請屏東縣警察局里港分局報告臺灣屏東地方法院檢察署檢察官偵查起訴
。
    理  由
一、訊據被告甲○○對於右揭時地因為方便乘客下車，而違規在快車道上停車，致告
    訴人閃避不及而撞上，並因而受有前開傷害之事實坦承不諱，核與告訴人乙○○
    於警、偵訊中指訴之情節相符，且告訴人因此受有前開之傷害，此有高雄榮民總
    醫院及屏東縣同慶醫院所出具之診斷證明書共五張在卷可資佐証，告訴人現因本
    件事故而遭手術截肢，致右下肢之機能已經毀敗之事實，並經本院當庭勘驗無誤
    。此外復有道路交通事故調查報告表一份、現場照片三張及前開大客車之照片一
    張在卷可憑。按汽車於快車道，不得臨時停車，道路交通安全規則第一百十一條
    第一款定有明文，被告駕駛右揭大客車行經上開路段，應注意前開規定，不得將
    車輛停放於快車道上，且依當時情形，又無不能注意之情形，乃竟疏於注意率而
    將該大客車停放於快車道上，致告訴人閃避不及而撞及被告駕駛之大客車，因而
    肇事使告訴人受傷，其有過失，已經明顯，且本件事故經檢察官送請台灣省高屏
    澎區車輛行車事故鑑定委員會鑑定結果，亦認被告違規將前開大客車停放於快車
    道上下客為肇事之原因，有該會於八十九年三月二十四日以高屏澎鑑字第八九０
    四二０號函覆之鑑定意見書附卷可稽，與本院所認定結果相同，應堪採信。告訴
    人之受傷與被告之過失行為間並有相當因果關係。被告自應負過失傷害罪責，罪
    證明確，被告犯行堪以認定。
二、本件被告係大客車司機，以運送乘客為業，此據其供明在卷，係以駕駛為業務之
    人，於執行業務中開車肇事，使告訴人因而受有頭部外傷、右腿管室症侯群、右
    脛骨骨折、左橈骨骨折及右上膝截肢，致右下肢機能毀敗之傷害，已如前述，核
    其所為，係犯刑法第二百八十四條第二項後段之業務過失重傷害罪，公訴意旨認
    係犯同項前段之業務過失傷害罪，尚有未洽，併此說明。而被告於肇事後，即行
    向警方報案，並於警員到場時，發覺為其肇事前，即向警員表示為其肇事，並即
    與警員一同將告訴人送醫，而為自首，已經被告當庭陳明，核與前開交通事故調
    查報告表上所載被告為報案人，並已記載被告之年籍、車籍等資料之情狀相符，
    被告此部分陳述應堪採信，而應認其已為自首，並依刑法第六十二條前段之規定
    減輕其刑。審酌被告並無前科，此有其前科表在卷足稽，素行良好、一時疏於注
    意而肇事、告訴人因而受有右下肢截肢，致該肢機能毀敗之傷害，傷勢非輕、告
    訴人亦疏未注意車前狀況而閃避不及，始撞上被告所駕駛之大客車，對本件事故
    之發生亦與有過失，此觀諸現場圖及照片上均未顯示告訴人於事發前曾有煞車之
    痕跡即明，而前開鑑定委員會之鑑定意見亦同此認定、被告於事發後即自行報案
    ，並與警員一同將被告送醫，已如前述，且已賠償告訴人新台幣六十九萬九千五
    百四十元，此經被告陳明，並有告訴人所出具之收據為憑，然迄未與告訴人達成
    和解等一切情狀，爰量處如主文所示之刑，並諭知易科罰金之折算之標準。
據上論斷，應依刑事訴訟法第二百九十九條第一項前段，刑法二百八十四條第二項後
段、第六十二條前段、第四十一條，罰金罰鍰提高標準條例第一條前段，第二條判決
如主文。
本案經檢察官蔣忠義到庭執行職務。
中      華      民      國      八十九      年      五    月    十八    日
                                      臺灣屏東地方法院刑事第一庭
                                              法  官    莊鎮遠
右正本證明與原本無異。
對於本判決如有不服應於收受送達後十日內向本院提出上訴書狀上訴於台灣高等法院
高雄分院並按他造當事人之人數附具繕本。
                                               書記官   吳光璵
中      華      民      國      八十九      年      五    月    十九    日
附錄本判決論罪之法條：
中華民國刑法第二百八十四條
 (過失傷害罪)
因過失傷害人者，處六月以下有期徒刑、拘役或五百元以下罰金，致重傷
者，處一年以下有期徒刑、拘役或五百元以下罰金。
從事業務之人，因業務上之過失傷害人者，處一年以下有期徒刑、拘役或
一千元以下罰金，致重傷者，處三年以下有期徒刑、拘役或二千元以下罰
金。


司法院資訊處製作；財團法人民間司法改革基金會備份。
